---
title: "Regressão Linear Simples"
output: html_notebook
---

Cars: mostra a velocidade e distância de parada.
```{r}
#install.packages("corrgram")
library(corrgram)
cars
dim(cars)
```
Correlação entre distância e velocidade de parada
```{r}
cor(cars) #função "cor" mostra a correlação entre todas as variáveis contínuas que existe no conjunto de dados
corrgram(cars, order=TRUE, lower.panel = panel.shade, 
         upper.panel = panel.pie, text.panel = panel.txt,
         main = "Carros")
```
Geramos o modelo usando função lm
Queremos prever a velocidade que o carro estava, baseado na distância de parada
Intercepção e Inclinação o quanto a variável dependente aumenta com o aumento da variável independente
```{r}
modelo = lm(speed ~ dist, data = cars)
modelo
```
Visualização da relação entre variáveis e linha de melhor ajuste
```{r}
plot(speed ~ dist, data = cars, ylab = "Velocidade", xlab = "Distância", main = "Carros")
abline(modelo)
```
Podemos fazer uma previsão usando diretamente os coeficientes
Qual velocidade se levou 22 metros pra parar?
```{r}
modelo$coefficients
modelo$coefficients[1] + modelo$coefficients[2] * 22
```
Usando predict
```{r}
predict(modelo, data.frame(dist = 22))
```
Analisando melhor o modelo
```{r}
summary(modelo)
modelo$coefficients
modelo$residuals
hist(modelo$residuals)
modelo$fitted.values
plot(modelo$fitted.values, cars$dist)
```